【裁判字號】    93,交聲,57
【裁判日期】    920205
【裁判案由】    違反道路交通管理處罰條例聲明異議
【裁判全文】
臺灣臺北地方法院交通事件裁定                      九十三年度交聲字第五七號
    原處分機關  臺北市交通事件裁決所
    異  議  人  甲○○  男  四十七歲（民國四十五年二月八日生）
    即受處分人
右列異議人即受處分人因違反道路交通管理處罰條例案件，對於臺北市交通事件裁決
所中華民國九十三年一月七日所為之處分（原處分案號：北市裁三字第裁二二－Ａ三
Ｌ七一０二七五號），聲明異議，本院裁定如左：
    主    文
異議駁回。
    理    由
一、按汽車駕駛人停車時，停車時間、位置、方式、車種不依規定者，處新臺幣（下
    同）六百元以上一千二百元以下罰鍰，道路交通管理處罰條例第五十六條第一項
    第九款定有明文。
二、本件異議人即受處分人甲○○於民國九十二年十一月四日下午四時七分許，將其
    所有車號六Ｂ－三一九號營業用小客車，停放在臺北市○○○街七號國軍眷屬醫
    院前之計程車招呼站，並熄火離座，為臺北市政府警察局交通警察大隊直屬第二
    分隊（下稱舉發單位）員警乙○○當場以拍照之方式採證，以受處分人有違反道
    路交通管理處罰條例第五十六條第一項第九款規定之行為逕行掣單舉發，因受處
    分人不在車內，並予拖吊移置，受處分人於舉發通知單上所載應到案日期前向原
    處分機關提出申訴，經原處分機關函請舉發單位調查結果，仍認受處分人確有前
    開違規停車之行為，原處分機關乃依道路交通管理處罰條例第五十六條第一項第
    九款及違反道路交通管理事件統一裁罰基準表規定，於九十三年一月七日裁處受
    處分人罰鍰六百元。
三、聲明異議意旨略以：受處分人對於其在九十二年十一月四日下午四時七分許，將
    其所有車號六Ｂ－三一九號營業用小客車，停放在臺北市○○○街七號國軍眷屬
    醫院前之計程車招呼站並熄火離座之事實固不否認，惟辯稱：「當時伊係協助乘
    客下車去醫院掛號，且伊停放之位置並未影響其他車輛營業。」云云。惟查：受
    處分人於前述時地因停車方式不依規定為警舉發之違規事實，有臺北市政府警察
    局舉發違反道路交通管理事件通知單影本一紙附卷足憑，而受處分人經向原處分
    機關提出申訴，經原處分機關函請舉發單位調查結果認定受處分人違規屬實，此
    亦有臺北市政府警察局交通警察大隊九十二年十二月十六日北市警交大三字第０
    九二六七九０八八００號書函影本一紙在卷足證，且經證人即本件舉發員警乙○
    ○於本院九十三年一月二十八日調查時到庭證稱：「該營小客車（車號六Ｂ－三
    一九）停放在紹興南街七號，該處是計程車招呼站，依規定駕駛人不能離座，引
    擎不能熄火，而且告示牌有告示引擎不能熄火，駕駛人不能離座，此處是計程車
    招呼站，我執勤時，我看到車內沒有駕駛人，且引擎也已經熄火了，並庭呈採證
    照片三幀，此有訊問筆錄一份及採證照片三幀在卷可稽，基此，顯見受處分人並
    未依規定停車無誤。復查：受處分人既未依規定停車，即構成本條款之處罰要件
    ，與當日是否影響其他車輛營業無涉，況受處分人既熄火離座不在現場，又焉知
    其有無影響其他車輛營業之事實。再者，縱受處分人確係協助乘客進入醫院掛號
    ，亦應將其車輛停放在合法停車格內，否則，交通安全又如何維護，是受處分人
    雖以前詞置辯，亦不能解免其停車方式不依規定之事實。從而，受處分人上開所
    辯，尚難採信。本件事證已臻明確，受處分人之右揭違規行為堪以認定。
四、綜上所述，受處分人確有前揭違規行為，從而，原處分機關依前開道路交通管理
    處罰條例第五十六條第一項第九款及違反道路交通管理事件統一裁罰基準表規定
    裁處受處分人罰鍰六百元，核無違誤，本件異議無理由，應予駁回。
五、據上論斷，應依道路交通案件處理辦法第十九條，裁定如主文。
中      華      民      國    九十二    年      二      月      五      日
                                臺灣臺北地方法院交通法庭
                                    法  官  蔡正雄
右正本證明與原本無異。
如不服本裁定，應於裁定送達後五日內向本院提出抗告狀。
                                    書記官  黃秀琴
中      華      民      國    九十三    年      二      月      六      日


司法院資訊處製作；財團法人民間司法改革基金會備份。
